【裁判字號】    98,消債更,307
【裁判日期】    981225
【裁判案由】    更生事件
【裁判全文】
臺灣士林地方法院民事裁定           98年度消債更字第307號
債  務  人  甲○○○○○○
上列當事人聲請更生事件，本院裁定如下：
    主  文
債務人甲○○○○○○自中華民國九十八年十二月二十五日下午
五時起開始更生程序。
命司法事務官進行本件更生程序。
    理  由
一、按債務人不能清償債務或有不能清償之虞，且無擔保或無優
    先權之債務總額未逾新臺幣（下同）1,200 萬元者，於法院
    裁定開始清算程序或宣告破產前，得向法院聲請更生，觀諸
    消費者債務清理條例第3 條、第42條第1 項規定自明。次按
    ，法院開始更生程序之裁定，應載明其年、月、日、時，並
    即時發生效力。法院開始更生或清算程序後，得命司法事務
    官進行更生或清算程序，必要時得選任律師、會計師或其他
    適當之自然人或法人一人為監督人或管理人，復為同條例第
    45條第1項、第16條所明定。
二、聲請意旨略以：伊有不能清償債務之情事，前曾於民國98年
    間以書面向最大債權金融機構即台新商業銀行股份有限公司
    （下稱台新銀行）請求共同協商債務清償方案。惟伊另有非
    金融機構之債權無法納入協商，故台新銀行以伊未能接受顯
    足以負擔之還款方案為由致協商不成立。又伊無擔保或無優
    先權之債務總額未逾1,200 萬元，復未經法院裁定開始清算
    程序或宣告破產，爰向本院聲請更生等語。
三、經查，債務人所主張之上開事實，業據提出前置協商不成立
    通知書 (見本院卷第26頁）、財政部臺灣省北區國稅局96及
    97年度綜合所得稅各類所得資料清單（見本院卷第34、33頁
    ）、財政部臺灣省北區國稅財產歸屬資料清單（見本院卷第
    32頁）、債務人任職於緯翰工程有限公司之在職暨薪資證明
    書影本（見本院卷第35頁）、債務人98年5 月至9 月之薪資
    單影本（見本院卷第78至82頁）、債務人之郵局存摺內頁薪
    資轉帳影本（見本院卷第27至28頁）、勞工保險被保險人投
    保資料表（見本院卷第43至44頁）等為證，核閱屬實。是債
    務人除每月之薪資收入外，並無其他財產可履行其債務，而
    其負擔無擔保及無優先權債務達450 餘萬元。是以，債務人
    主張其有不能清償債務之情事，堪認為真實。佐諸債務人提
    出財團法人金融聯合徵信中心當事人綜合信用報告－債務清
    理條例前置協商專用債權人清冊（見本院卷第36至39頁）、
    財團法人金融聯合徵信中心當事人綜合信用報告（見本院卷
    第40至42頁）等資料，債務人無擔保或無優先權之債務總額
    未逾1,200 萬元，足堪採信。此外，復查無債務人有消費者
    債務清理條例第6 條第3 項、第8 條或第46條各款所定駁回
    更生聲請之事由存在，則債務人聲請更生，應屬有據，揆諸
    首開說明，應予開始更生程序，並命司法事務官進行本件更
    生程序。
四、爰裁定如主文。
中    華    民    國    98    年    12    月    25    日
                  民事第二庭  法      官  王怡雯
上為正本係照原本作成。
本件不得抗告。
中    華    民    國    98    年    12    月    25    日
                              書  記  官  周嫣蘋

司法院資訊處製作；財團法人民間司法改革基金會備份。
